臺灣彰化地方法院刑事判決　　　　　　　94年度訴字第1951號
公　訴　人　臺灣彰化地方法院檢察署檢察官
被　　　告　甲○○
指定辯護人　本院公設辯護人　乙○○
上列被告因違反槍砲彈藥刀械管制條例案件，經檢察官提起公訴
（94年度偵字第7169號），本院判決如下：
    主  文
甲○○未經許可，持有可發射金屬具有殺傷力之空氣長槍，處有
期徒刑貳年，併科罰金新臺幣萬元，罰金如易服勞役，以新臺
幣玖佰元即銀元佰元折算壹日。緩刑伍年，緩刑期內付保護管
束。扣案之空氣長槍壹把（槍枝管制編號：0000000000號）、紅
外線瞄準器壹具、瓦斯鋼瓶壹罐、鋼珠壹罐、彈簧壹條、拆卸工
具壹組均沒收。
    事  實
一甲○○無犯罪前科，素行良好。其明知可發射金屬具有殺傷力
  之空氣長槍係槍砲彈藥刀械管制條例列管之槍砲，未經許可不
  得持有，竟因一時好奇，於民國94年8月初某日，在南投縣南
  投市○○路某遊藝場外停車場，向前來兜售之真實姓名年籍不
  詳某成年男子以新臺幣1萬元代價，購買可發射鋼珠具有殺傷
  力之空氣長槍1把（槍枝管制編號：0000000000號）及供該槍
  使用之紅外線瞄準器1具、瓦斯鋼瓶1瓶、鋼珠1罐、彈簧1條、
  拆卸工具1組，未經許可持有之。嗣於94年9月2日下午3時許，
  在彰化縣福興鄉○○村○○街500號旁產業道路為警查獲，並
  在其駕駛之小客車後行李廂內扣得上開物品。
二案經彰化縣警察局鹿港分局報告臺灣彰化地方法院檢察署檢察
  官偵查起訴。
    理  由
一本案當事人所提出之下列證據，且屬被告甲○○以外之人於審
  判外之陳述者，因雙方均同意採為證據（本院卷第13至14頁）
  ，又無不適當情形，符合刑事訴訟法第159條之5第1項規定，
  應得為證據，合先敘明。
二訊據被告對於上揭犯罪事實坦承不諱（本院卷第27至28頁），
  並有空氣長槍1把與供該槍使用之紅外線瞄準器1具、瓦斯鋼瓶
  1瓶、鋼珠1罐、彈簧1條、拆卸工具1組扣案（偵查卷第41至43
  頁）及搜索扣押筆錄、扣押物品目錄表、查獲過程照片可稽（
  偵查卷第8至20頁）。扣案槍枝、鋼瓶、鋼珠經囑託內政部警
  政署刑事警察局（下稱刑事警察局）鑑定，認槍枝係空氣長槍
  ，以外接中型高壓氣瓶內氣體為發射動力，可發射直徑約8公
  釐之金屬彈丸，經實際試射3次，其發射物之速度分別為每秒
  197、195、196公尺，動能分別為38.81、38.03、38.42焦耳，
  換算單位面積動能分別為每平方公分77.21、75.65、76.43焦
  耳，鋼瓶、鋼珠則分係中型高壓氣體鋼瓶及直徑約8公釐之金
  屬彈丸；而參考美國軍醫總署定義，彈丸撞擊動能達約78.6
  焦耳時，足以使人喪失戰鬥能力，刑事警察局對活豬做射擊測
  試結果，彈丸單位面積動能達每平方公分24焦耳者，足以穿入
  豬隻皮肉層，依日本科學警察研究所研究結果，彈丸單位面積
  動能達每平方公分20焦耳者，即足以穿入人體皮肉層，有刑事
  警察局槍彈鑑定書可憑（偵查卷第33至35頁），本案扣案槍枝
  經試射鋼珠3次，既均已超過足以穿入人體皮肉層單位面積動
  能，當具有殺傷力無疑。綜上論述，被告之自白與事實相符，
  可以採信，事證明確，其犯行堪以認定。
三核被告所為，係犯槍砲彈藥刀械管制條例第8條第4項之未經許
  可持有可發射金屬具有殺傷力之空氣長槍罪。被告所犯上開之
  罪有期徒刑部分最輕法定本刑為3年，惟其無犯罪前科，有臺
  灣高等法院被告全國前案紀錄表在卷可按（本院卷第3頁），
  因一時好奇而誤蹈法網，事後悔悟不已，情輕法重，不無可憫
  ，本院認為縱量處法定最低度之刑，猶嫌過重，爰依刑法第59
  條規定酌減其刑。爰審酌被告非法持有空氣長槍，已影響社會
  治安，惟素行良好，持有槍枝期間不長，事後並能坦承犯行，
  態度良好及其他一切情狀，量處如主文所示之刑，罰金部分並
  諭知易服勞役之折算標準，以資儆懲。被告未曾受有期徒刑以
  上刑之宣告，已如前述，因一時失慮，偶罹刑典，經此偵審之
  教訓，當知所警惕，信無再犯之虞，所宣告之刑認以暫不執行
  為適當，爰依刑法第74條第1款諭知緩刑5年，以啟自新。被告
  既因法治觀念薄弱而犯罪，本院認於緩刑期內應有具體措施適
  時進行輔導與矯正，以收後效，爰依刑法第93條第1項諭知被
  告於緩刑期內交付保護管束。扣案之空氣長槍1把乃違禁物，
  供該槍使用之紅外線瞄準器1具、瓦斯鋼瓶1瓶、鋼珠1罐、彈
  簧1條、拆卸工具1組乃違禁物之從物，均應依刑法第38條第1
  項第1款宣告沒收。
據上論斷，應依刑事訴訟法第299條第1項前段，槍砲彈藥刀械管
制條例第8條第4項，刑法第11條前段、第59條、第42條第2項、
第74條第1款、第93條第1項、第38條第1項第1款，罰金罰鍰提高
標準條例第2條，現行法規所定貨幣單位折算新臺幣條例第2條，
判決如主文。
本案經檢察官高如應到庭執行職務。
中　　華　　民　　國　　94　　年　　12　　月　　29　　日
                  刑事第二庭    審判長法  官  王義閔
                                      法  官  李雅俐
                                      法  官  廖政勝
以上正本證明與原本無異。
如不服本判決，應於判決送達後10日內向本院提出上訴狀（須附
繕本）。
中　　華　　民　　國　　94　　年　　12　　月　　30　　日
                                      書記官  呂雅惠
附錄本案論罪科刑法條全文：
槍砲彈藥刀械管制條例第8條
未經許可，製造、販賣或運輸鋼筆槍、瓦斯槍、麻醉槍、獵槍、
空氣槍或第4條第1項第1款所定其他可發射金屬或子彈具有殺傷
力之各式槍砲者，處無期徒刑或5年以上有期徒刑，併科新臺幣
1千萬元以下罰金。
未經許可，轉讓、出租或出借前項所列槍枝者，處5年以上有期
徒刑，併科新臺幣1千萬元以下罰金。
意圖供自己或他人犯罪之用，而犯前二項之罪者，處無期徒刑或
7年以上有期徒刑，併科新臺幣1千萬元以下罰金。
未經許可，持有、寄藏或意圖販賣而陳列第1項所列槍枝者，處3
年以上10年以下有期徒刑，併科新臺幣700萬元以下罰金。
第1項至第3項之未遂犯罰之。
